【裁判字號】    98,交聲,202
【裁判日期】    980430
【裁判案由】    違反道路交通管理處罰條例聲明異議
【裁判全文】
臺灣新竹地方法院交通事件裁定         98年度交聲字第202號
移送機關  交通部公路總局新竹區監理所新竹市監理站
異 議 人  乙○○
上列受處分人因違反道路交通管理處罰條例案件，對於交通部公
路總局新竹區監理所新竹市監理站民國98年3 月16日所為之竹監
新四字第裁51-E00000000號違反道路交通管理事件裁決書，聲明
異議，本院裁定如下：
    主  文
聲請駁回。
    理  由
一、原處分意旨略以：異議人即受處分人鐘文棟於民國98年2 月
    21日11時20分許，將其所有車號LQ-0092 號自用小客車違規
    停放在新竹市○○街前（即新竹市衛生局側門前）設有禁止
    臨時停車標線之處所，為新竹市政府警察局交通隊員警陳冠
    樺填製竹市警交字第E00000000 號舉發違反道路交通管理事
    件通知單，舉發異議人有違反道路交通管理處罰條例第56條
    第1 項第1 款規定之行為，爰依該規定暨違反道路交通管理
    事件統一裁罰基準及處理細則第43條、第44條、第67條等規
    定裁處異議人罰鍰新臺幣900元。
二、異議意旨略以：伊坦承於上開時間將上開自小客車停放於臺
    灣新竹地方法院側門前設有黃網線之處，然係因當日參加競
    選造勢活動，四周均有交通管制，停車位一位難求，且當時
    新竹市衛生局並未上班，該側門並無車輛進出，不會有妨礙
    馬路交通秩序之情事，伊認為警方開單舉發行為視同搶錢，
    爰聲明異議，請求撤銷原處分。
三、按「受處分人，不服主管機關所為之處分，得於接到裁決書
    之翌日起20日內，向管轄地方法院聲明異議。」、「交通法
    庭認為聲明異議無理由者，應以裁定駁回之。」，道路交通
    管理處罰條例第87條第1 項、道路交通案件處理辦法第19條
    分別定有明文。次按「汽車駕駛人停車時，有下列情形之一
    者，處新臺幣6 百元以上1 千2 百元以下罰鍰：一、在禁止
    臨時停車處所停車。」，道路交通管理處罰條例第56條第1
    項第1 款亦定有明文。
四、經查：異議人上開違規事實，為其所不爭執，且經證人即舉
    發警員甲○○到庭證述明確，並有新竹市警察局交通隊舉發
    交通違規事件相片4 幀、相片影本2 幀、新竹市警察局交通
    隊警員陳冠樺依法填製竹市警交字第E00000000 號舉發違反
    道路交通管理事件通知單1 紙在卷可稽，而觀諸上開照片所
    示，異議人所駕駛之車號LQ-0092 車輛於98年2 月21日當日
    ，確實違規停放在新竹市○○街前即新竹市衛生局側門前設
    有禁止臨時停車標線之處所，堪予認定。異議人雖以上開情
    詞置辯，惟上開處所既經新竹市交通局以黃色網狀線規劃為
    禁止臨時停車之處，即表示該處所隨時有人車出入、或作為
    緊急逃生出入口之可能，故汽車駕駛人均不得在該處臨時停
    車，異議人僅以違規停車當日係假日為由，判斷不會有影響
    人車出入之情事發生，應僅屬異議人個人主觀之臆測，且一
    般民眾倘均自行判斷交通標誌對己是否方便有利，方決定是
    否遵守，則任何交通設施豈非全都枉然，公共秩序勢必亦遭
    受莫大影響，是異議人所辯，顯不足採。
五、綜上，異議人於上述時、地有上開違規行為，事證明確，原
    處分機關依道路交通管理處罰條例第56條第1 項第1 款等規
    定，裁處異議人罰鍰新臺幣900 元，核無違誤，異議人之異
    議為無理由，應予駁回。
六、據上論斷，應依道路交通案件處理辦法第19條，裁定如主文
    。
中     華     民    國    98   年    4    月    30    日
                        交通法庭  法  官  蔡川富
以上正本證明與原本無異。
如不服本裁定，應於裁定送達後5日內向本院提出抗告狀。
中     華     民    國    98   年    4    月    30    日
                                  書記官  朱苑禎


司法院資訊處製作；財團法人民間司法改革基金會備份。
